# 请教陈版，为客户定制软件，因为定制该软件的所发生的费用是否都可以计入成本

提问人：losist 时间：2021-07-20 08:05:14
为客户定制软件，是否可以不区分费用化和资本化，全部计入成本当中呢？

回答人：chenyiwei
可以。基于客户合同的受托研究开发项目的相关支出均属于合同履约成本，最终计入营业成本，而不是按照无形资产准则的规定进行费用化或资本化的会计处理。要注意区分“企业内部研究开发项目”和“基于客户合同的受托研究开发项目”这两类不同的项目，在此基础上恰当选择会计核算模式。